臺灣高等法院臺南分院刑事判決
　　　　　　　　　　　　　　　 94年度上訴字第697號　Ａ
上　訴　人　臺灣雲林地方法院檢察署檢察官
被　　　告　甲○○
上列上訴人因被告違反毒品危害防制條例案件，不服臺灣雲林地
方法院94年度訴字第402號中華民國94年6月17日第一審判決（起
訴案號：臺灣雲林地方法院檢察署94年度毒偵字第544、726號）
，提起上訴，並聲請併案審理（併辦案號：臺灣雲林地方法院檢
察署94年度毒偵字第1521號），本院判決如下：
    主  文
原判決撤銷。
甲○○連續施用第壹級毒品，處有期徒刑拾月，扣案之第一級毒
品海洛因捌小包（合計淨重為五．七三公克；包裝重為一．六公
克）、注射針筒拾肆支、塑膠剷管伍支、收縮膜壹袋、擣藥器壹
組、封口機壹臺、電子秤壹臺、夾鏈袋拾包沒收之；又連續施用
第貳級毒品，處有期徒刑陸月，玻璃管伍支、塑膠管肆支、吸食
器參組沒收之。應執行有期徒刑壹年貳月，扣案之第一級毒品海
洛因捌小包（合計淨重為五．七三公克；包裝重為一．六公克）
、注射針筒拾肆支、塑膠剷管伍支、收縮膜壹袋、擣藥器壹組、
封口機壹臺、電子秤壹臺、夾鏈袋拾包、玻璃管伍支、塑膠管肆
支、吸食器參組均沒收之。
    事  實
一、甲○○前於九十三年間因施用第一、二級毒品案件，經觀察
    、勒戒後，認無繼續施用毒品之傾向，於九十三年十一月十
    七日釋放出所，並由臺灣雲林地方法院檢察署檢察官於九十
    三年十一月十九日以九十三年度毒偵緝字第一０一號、九十
    三年度毒偵字第一四０七號為不起訴處分確定。詎其仍不知
    悔改，於五年內復基於施用第一級毒品之概括犯意，自九十
    四年一月中旬某日起，至同年三月三十一日上午十時止，在
    其雲林縣北港鎮之租處或雲林縣口湖鄉○○村○○路一八八
    號住處等地，以將第一級毒品海洛因摻入香菸內點燃後吸食
    ，或將海洛因摻合葡萄糖置入針筒內注射之方式，連續施用
    第一級毒品海洛因多次，平均一天二次；另基於施用第二級
    毒品之概括犯意，自九十四年一月中旬某日起，至同年三月
    三十一日上午十時止，在上開處所，以將第二級毒品安非他
    命置於玻璃管內用火燒烤吸食其煙霧之方式，連續施用第二
    級毒品安非他命多次，平均三、四天一次。嗣分別為警於：
    (一)九十四年三月八日上午十一時四十分許，在雲林縣口湖鄉
    ○○村○○路五五號「勁揚遊戲場」前查獲，並扣得毒品海
    洛因三小包淨重三．八０公克、包裝重０．六六公克，以及
    經採尿送驗結果呈「嗎啡陽性、甲基安非他命陽性」反應。
    (二)九十四年三月三十一日上午十一時三十分許，在雲林縣北
    港鎮○○里○○街十三號內查獲，並扣得毒品海洛因五小包
    淨重一．九三公克、包裝重０．九四公克、塑膠鏟管五支、
    收縮膜一袋、塑膠管四支、注射針筒十四支、玻璃管五支、
    擣藥器一組、吸食器三組、封口機一台、電子秤一台及夾鍊
    袋十包等物，而查悉上情。
二、案經雲林縣警察局北港分局移送臺灣雲林地方法院檢察署檢
    察官偵查起訴暨聲請併案審理。
    理  由
一、被告甲○○經合法傳喚，無正當理由未到場，惟據其於原審
    行準備程序時就犯罪事實為有罪陳述，並於原審審理時坦承
    犯行，並有被告所有供施用海洛因之毒品八小包及器具塑膠
    鏟管五支、收縮膜一袋、注射針筒十四支、擣藥器一組、封
    口機一台、電子秤一台及夾鍊袋十包，以及供被告施用安非
    他命之器具玻璃管五支吸食器三組、塑膠管四支扣案，可以
    佐證。而被告為警查獲後經採尿送驗結果，其尿液呈有甲基
    安非他命及嗎啡陽性反應，有雲林縣衛生局煙毒尿液檢驗成
    績書有一紙及雲林縣警察局北港分局查獲煙毒嫌犯尿液送檢
    真實姓名對照表在卷可按。且二次查獲之扣案白色粉末，經
    送驗結果均為第一級毒品海洛因，分別為(一)五小包淨重一．
    九三公克、包裝重０．九四公克；(二)三小包淨重三．八０公
    克、包裝重０．六六公克，有法務部調查局九十四年六月九
    日調科壹字第一六０００二六一二號及九十四年六月二十日
    調科壹字第一六０００二六四四號鑑定通知書二紙在卷足憑
    （詳原審卷第二七頁、九十四度偵字第二八五九號卷第七頁
    ）。另被告甲○○前於九十三年間因施用第一、二級毒品案
    件，經觀察、勒戒後，認無繼續施用毒品之傾向，於九十三
    年十一月十七日釋放出所，並由臺灣雲林地方法院檢察署檢
    察官於九十三年十一月十九日以九十三年度毒偵緝字第一０
    一號、九十三年度毒偵字第一四０七號為不起訴處分確定，
    有該二份不起訴處分書及刑案資料查註紀錄表在卷可稽。被
    告之自白與相關證據均相符合，本件事證明確，被告之犯行
    應堪認定。
二、核被告所為，施用海洛因部分，係犯毒品危害防制條例第十
    條第一項施用第一級毒品罪；施用安非他命部分，係犯毒品
    危害防制條例第十條第二項施用第二級毒品罪。被告持有海
    洛因及安非他命之低度行為，分別為施用毒品之高度行為所
    吸收，均不另論罪。被告前後多次施用第一級、第二級毒品
    ，時間緊接，所犯係構成要件相同之罪，顯均係基於概括犯
    意而為之，為連續犯，應各依刑法第五十六條規定論以一罪
    ，並依法加重其刑。被告上開二犯行，犯意各別，罪名互異
    ，應分論併罰之。
三、原審以被告罪證明確，因予論罪科刑，固非無見，惟扣案白
    色粉末八小包，經送鑑驗結果均為第一級毒品海洛因，有法
    務部調查局九十四年六月九日調科壹字第一六０００二六一
    二號及九十四年六月二十日調科壹字第一六０００二六四四
    號鑑定通知書二紙在卷足憑（詳原審卷第二七頁、九十四度
    偵字第二八五九號卷第七頁）。原判決疏未詳查，竟將移送
    扣案之毒品認定為疑似海洛因八小包（毛重七．四一公克）
    ，是否確屬第一級毒品海洛因，並無任何相關鑑驗資料可資
    佐憑，又敘述依現存證據，難認該扣案物確屬第一級毒品，
    無法依毒品危害防制條例第十八條第一項前段規定，宣告沒
    收，容有未洽。檢察上訴意旨，再就訴事實(二)部分之同一事
    實聲請併案理，雖無理由，然原判決既有可議，自屬無可維
    持，應由本院依法撤銷改判，以期適法。爰審酌被告前已接
    受觀察、勒戒之治療過程，再犯本案，顯然依賴毒品甚深，
    並考以其施用毒品之方法、手段、吸用次數頻繁，其本質仍
    屬「病患」，僅戕害自身身心，尚未生巨大危害於整體社會
    ，暨其犯後坦承犯行、具有悔意等一切情狀，分別量處如主
    文第二項所示之刑，並定其應執行之刑。扣案之第一級毒品
    海洛因，(一)五小包淨重一．九三公克、(二)三小包淨重三．八
    ０公克，應依毒品危害防制條例第十八條第一項前段規定宣
    告沒收；包裝上開毒品之包裝，(一)五小包之包裝重０．九四
    公克；(二)三小包之包裝重０．六六公克，既係用於包裹毒品
    ，防其裸露、逸出、潮濕，便於持有藉以施用，又非屬修正
    後毒品危害防制條例第十九條第一項規定應沒收之物，故應
    依刑法第三十八條第一項第二款規定，宣告沒收之（最高法
    院九十一年度臺上字第四０七六號、第四四一六號判決參照
    ）。又扣案之塑膠鏟管五支、收縮膜一袋、注射針筒十四支
    、擣藥器一組、封口機一台、電子秤一台及夾鍊袋十包，為
    被告所有，供其施用第一級毒品海洛因所用之物；玻璃管五
    支吸食器三組、塑膠管四支，亦為被告所有，供其施用第二
    級毒品安非他命所用之物，爰併依刑法第三十八條第一項第
    二款宣告沒收之。
四、被告甲○○經合法傳喚，無正當理由未於審判期日到庭，不
    待其陳述，逕行判決。
據上論斷，應依刑事訴訟法第三百六十九條第一項前段、第三百
六十四條、第三百七十一條、第二百九十九條第一項前段，毒品
危害防制條例第十條第一項、第二項、第十八條第一項前段，刑
法第十一條前段、第五十六條、第五十一條第五款、第三十八條
第一項第二款，判決如主文。
本案經檢察官蘇南桓到庭執行職務。
中　　華　　民　　國　　94　　年　　10　　月　　11　　日
                  刑事第二庭    審判長法　官　葉居正
                                      法　官　高明發
                                      法　官　李文福
以上正本證明與原本無異。
施用第一級毒品部分，如不服本判決，應於收受本判決後十日內
向本院提出上訴書狀。其未敘述上訴理由者並得於提起上訴後十
日內向本院補提理由書狀（均須按他造當事人之人數附繕本）「
切勿逕送上級法院」。
施用第二級毒品部分不得上訴。
　　　　　　　　　　　　　　　　　　　書記官　李良倩
中　　華　　民　　國　　94　　年　　10　　月　　12　　日
附錄論罪科刑法條：
毒品危害防制條例第十條
施用第一級毒品者，處六月以上五年以下有期徒刑。
施用第二級毒品者，處三年以下有期徒刑。
